【裁判字號】    89,毒抗,353
【裁判日期】    890421
【裁判案由】    毒品危害防制條例
【裁判全文】
臺灣高等法院刑事裁定                           八十九年度毒抗字第三五三號
    抗告人
    即被告  甲○○
右抗告人因毒品危害防制條例案件，不服台灣臺北地方法院中華民國八十九年三月七
日裁定（八十九年度毒聲字第六七號，聲請案號：八十九年度聲觀字三五六號、八
十九年度毒偵字第八六四號）提起抗告，本院裁定如左：
    主  文
抗告駁回。
    理  由
一、本件抗告意旨略以：原審裁定抗告人送觀察勒戒，尚有不當云云。
二、查本件原裁定略以：
(一)聲請意旨略以：被告甲○○基於概括犯意，自民國（下同）八十一年八月下旬起
    至八十九年一月十九日止，連續在臺北市○○區○○街二二號二樓住處施用第二
    級毒品安非他命，為警於八十九年一月二十一日在臺北市○○○路口查獲之事實
    ，業經被告自自不諱，且有吸食器一組扣案，暨臺北市立療養院出具之尿液檢驗
    報告附卷可稽，爰依毒品危害防制條例第二十條第一項及觀察勒戒處分執行條例
    第三條第一項規定，聲請裁定將被告送勒戒處所觀察、勒戒等語。
(二)本件被告甲○○於警訊時雖供承自自八十一年八月下旬起至八十九年一月八日十
    九時許止連續多次在其上開住處廁所內吸食安非他命，惟查：被告前曾多次涉犯
    非法吸用安非他命犯行，最後一次係由原法院以八十六年度易字第六九號刑事判
    決，判處有期徒刑六月確定，甫於八十八年十月十三日執行完畢出監，有臺灣高
    等法院被告全國前案紀錄表一份附卷可稽，足見被告應自八十八年十月十四日起
    ，始有再度吸食安非他命之情事。又被告於製作警訊筆錄時，即八十九年一月二
    十一日下午二時五十分許，所採集之尿液檢體，經送請臺北市立療養院鑑定結果
    ，係呈安非他命陽性反應，揆諸警方發現其涉有非法施用第二級毒品安非他命犯
    行之際，亦一併扣得其隨身攜帶之吸食器一組，再參酌行政院衛生署藥物食品檢
    驗局八十一年二月八日（81）藥檢壹字第００一一五六號函文所釋，堪認被告最
    後一次施用第二級毒品安非他命之時間，係自上開採尿時起向前回溯九十六小時
    內之某時點（須扣除被告為警查獲時起至採尿時止之時間）；從而，本件聲請意
    旨所載被告施用第二級毒品安非他命之起迄時間，雖應予補充，惟被告既確有連
    續施用第二級毒品安非他命犯行，其聲請將被告送勒戒處所觀察、勒戒，仍屬有
    據，原審乃依臺灣臺北地方法院檢察署檢察官聲請，援引毒品危害防制條例第二
    十條第一項、觀察勒戒處分執行條例第三條第一項，諭知被告甲○○送觀察勒戒
    處分。經核並無不合，抗告意旨徒憑空言，為無理由，應予駁回。
據上論結，應依刑事訴訟法第四百十二條，裁定如主文。
中    華    民    國    八十九    年       四       月      二十一      日
                            臺灣高等法院刑事第九庭
                                審判長法  官  李  文  成
                                      法  官  周  盈  文
                                      法  官  官  有  明
右正本證明與原本無異。
不得抗告。
                                      書記官  顧  哲  瑜
中    華    民    國    八十九    年        四      月      二十五      日


司法院資訊處製作；財團法人民間司法改革基金會備份。
